臺灣板橋地方法院刑事判決　　　　　　　　　　　　九十三年度訴字第二０二四號
　　公　訴　人　臺灣板橋地方法院檢察署檢察官
　　被　　　告　甲○○
右列被告因毒品危害防制條例案件，經檢察官提起公訴（九十三年度核退毒偵字第一
四０三號），本院依簡式審判程序判決如左：
    主  文
甲○○連續施用第一級毒品，累犯，處有期徒刑拾月。扣案之第一級毒品海洛因壹包
（淨重參點玖陸公克）沒收銷燬之；針筒柒支、美娜水壹瓶及束帶壹條均沒收。
    事  實
一、甲○○前因肅清煙毒條例案件，經臺灣屏東地方法院及本院分別判處有期徒刑三
    年一月、三年四月，上開二罪接續執行，於民國八十五年七月三十一日假釋出獄
    付保護管束，刑期至八十九年八月十四日屆滿，其假釋未經撤銷，以已執行論。
    其另因施用毒品案件，經送觀察勒戒及強制戒治，於九十二年二月二十二日強制
    戒治期滿，由臺灣板橋地方法院檢察署檢察官於九十二年十月十六日以九十二年
    度戒毒偵字第三二八號為不起訴處分在案；其再因施用毒品案件，經本院於九十
    三年五月十九日以九十三年度簡字第一二五二號判處有期徒刑六月確定。詎猶未
    戒除毒癮，基於施用第一級毒品海洛因之概括犯意，自九十三年五月十九日後之
    某日起至九十三年十月四日止，在臺北縣中和市○○街二巷二十一號、臺北縣板
    橋市之公園等地，以將海洛因放置於針筒內混合美娜水稀釋後注射之方式，連續
    施用海洛因多次。嗣於九十三年九月八日下午六時十分許，為警在臺北縣中和市
    ○○街二巷二十一號查獲，並當場扣得海洛因一包（淨重三點九六公克）、針筒
    七支、美娜水四瓶及束帶一條。
二、案經臺北縣政府警察局中和分局移送臺灣板橋地方法院檢察署檢察官偵查起訴。
    本院於準備程序進行中，被告甲○○就被訴事實為有罪之陳述，經告知簡式審判
    程序之旨，並聽取公訴人、被告之意見後，本院合議庭裁定由受命法官獨任進行
    簡式審判程序。
    理  由
一、右揭犯罪事實，業據被告於警詢、偵查及本院準備程序、審理時均自白不諱，其
    於九十三年九月八日為警查獲後採集之尿液檢體，經臺灣檢驗科技股份有限公司
    以酵素免疫分析法初驗、氣相層析質譜儀法確認之結果，確呈嗎啡陽性反應，有
    該公司於九十三年九月二十三日出具之濫用藥物尿液檢驗報告一份、犯罪嫌疑人
    姓名代碼對照表一紙在卷可稽。按海洛因係由嗎啡經化學合成之半人工合成品，
    其毒性倍於嗎啡，施打或吸食後經人體代謝作用而分解成毒性較低之嗎啡，而於
    尿液中被檢測出，故吸食或施打海洛因或嗎啡在尿液中均以嗎啡型態被檢測出，
    此為本院歷來審理毒品案件職務上已知悉之事項，並據行政院衛生署藥物食品檢
    驗局以八十一年九月八日藥檢壹字第八一一四八五五號函示明確。而被告於上揭
    期日為警查獲時當場扣得之白粉一包，經送驗結果，確實為第一級第六項毒品海
    洛因，淨重三點九六公克，有法務部調查局九十三年十一月十日調科壹字第０６
    ０００８９００號鑑定通知書在卷供憑，復有扣案之針筒七支、美娜水四瓶及束
    帶一條可資佐證，足認被告上開自白核與事實相符，且其施用之毒品亦確為海洛
    因無訛。再者，被告前因施用毒品案件，經送觀察勒戒及強制戒治，於九十二年
    二月二十二日強制戒治期滿，由臺灣板橋地方法院檢察署檢察官於九十二年十月
    十六日以九十二年度戒毒偵字第三二八號為不起訴處分，其再因施用毒品案件，
    經本院於九十三年五月十九日以九十三年度簡字第一二五二號判處有期徒刑六月
    確定等情，復有上開不起訴處分書、本院簡易判決及臺灣高等法院被告全國前案
    紀錄表在卷可參。從而被告於前次強制戒治執行完畢後，五年內三犯施用第一級
    毒品罪，事證明確，應依法論科。
二、核被告所為，係犯毒品危害防制條例第十條第一項之施用第一級毒品罪。其持有
    海洛因之低度行為，為施用之高度行為所吸收，不另論罪。被告自九十三年五月
    十九日後某日起至九十三年十月四日止，期間多次施用海洛因之犯行，均時間緊
    接，所犯係構成要件相同之罪，顯係基於概括犯意為之，為連續犯，應依刑法第
    五十六條之規定論以一罪，並加重其刑。又被告前因肅清煙毒條例案件，經臺灣
    屏東地方法院及本院分別判處有期徒刑三年一月、三年四月，上開二罪接續執行
    ，於八十五年七月三十一日假釋出獄付保護管束，刑期至八十九年八月十四日屆
    滿，其假釋未經撤銷，以已執行論，有臺灣高等法院被告全國前案紀錄表一份在
    卷可參，其受有期徒刑之執行完畢，五年內再犯本件有期徒刑以上之罪，為累犯
    ，應依法遞加重其刑。檢察官雖僅就被告自九十三年五月十九日後某日起，至九
    十三年九月八日止之施用海洛因犯行提起公訴，惟前揭犯罪事實欄所載之其餘施
    用海洛因犯行，與起訴部分有連續犯之裁判上一罪關係，為起訴效力所及，本院
    自得併予審究。爰審酌被告前已因施用毒品案件，獲得不起訴處分之寬典，又再
    因施用毒品案件經本院論罪科刑，均猶不能戒除毒癮，顯然漠視法令之禁制，且
    自承平均每日需施用海洛因一次，毒癮不小，惟施用毒品所生危害，尚以自殘自
    我身心健康為主，且犯後態度堪認良好等一切情狀，量處如主文所示之刑，以示
    懲儆。扣案之海洛因一包（淨重三點九六公克）、針筒七支、美娜水四瓶及束帶
    一條，均係被告與另案被告潘坤祥、黎吉祥共同出資購買，以供其等施打海洛因
    所用之物，業具被告及潘坤祥、黎吉祥於警詢中陳稱明確，皆屬被告與他人共有
    之物，自應就海洛因一包（淨重三點九六公克）部分，依毒品危害防制條例第十
    八條第一項前段之規定，宣告沒收銷燬之；針筒七支、美娜水四瓶及束帶一條則
    均應依刑法第三十八條第一項第二款之規定，併予宣告沒收。
三、如不服本判決，得自收受送達之日起十日內，向本院提出上訴。
據上論斷，應依刑事訴訟法第二百七十三條之一第一項、第二百九十九條第一項前段
，毒品危害防制條例第十條第一項、第十八條第一項前段，刑法第十一條前段、第五
十六條、第四十七條、第三十八條第一項第二款，判決如主文。
本案由檢察官王志超提起公訴，經檢察官張慶林到庭執行職務。
中　　　華　　　民　　　國　　九十三　　年　　 十一 　　月　　 三十 　　日
                                臺灣板橋地方法院刑事第十二庭
                                    法  官  劉元斐
右正本證明與原本無異。
如不服本判決，應於判決送達後十日內向本院提出上訴狀 (應附繕本)，上訴於臺灣
高等法院。
                                          書記官  郭玉芬
中　　　華　　　民　　　國　　九十三　　年　　 十一 　　月　　 三十 　　日
附錄本案論罪科刑所引法條：
毒品危害防制條例第十條：
施用第一級毒品者，處六月以上五年以下有期徒刑。
施用第二級毒品者，處三年以下有期徒刑。
